臺灣高雄地方法院刑事判決　　　　　　 94年度簡上字第142號
上　訴　人　臺灣高雄地方法院檢察署檢察官
被　　　告　庚○○　男　27歲（民國67年1月29日生）
上列上訴人因被告竊盜案件，不服本院高雄簡易庭93年度簡字第
5458號中華民國93年12月17日第一審判決（聲請簡易處刑案號：
93年度偵字第20016號），提起上訴並移送併案審理（93年度偵
字第22277號、第23028號、第25033號、94年度速偵字第573號、
94年度偵字第9198號、第11282號），嗣因被告就被訴事實為有
罪之陳述，經本院管轄之第二審合議庭適用通常程序，並裁定以
簡式審判程序審理，自為第一審判決如下：
    主  文
原判決撤銷。
庚○○共同連續攜帶兇器竊盜，累犯，處有期徒刑壹年貳月。扣
案之螺絲起子貳支均沒收。
    事  實
一、庚○○前於民國85年間，因違反麻醉藥品管理條例及槍砲彈
    藥刀械管制條例案件，經本院以85年度訴緝字第273號分別
    判處有期徒刑5年2月、5月、3月，並定應執行有期徒刑5年8
    月確定，於88年5月27日假釋出獄，並於91年6月2日縮短刑
    期假釋期滿視為執行完畢。嗣於93年間又因連續加重竊盜案
    件，經本院以93年度易字第1009號判處有期徒刑8月確定。
    詎猶不知悔改，基於意圖為自己不法所有之概括犯意，連續
    為下列行為：
  (一)於民國93年10月1日18時10分許，騎乘車牌號碼KL5-039號重
    型機車前往高雄縣鳳山市○○路與瑞進路口，徒手竊取己○○所有價值共約新台幣（下同）4千元之鋼鐵鷹架4片，並將
    之置放於所騎乘之上開機車腳踏板上，得手欲逃離之際，為
    李鋒銓發現並高喊「有賊，不要跑」，然庚○○仍騎乘該機
    車試圖逃逸，惟仍為附近鄰人合力逮捕並報警處理，因而查
    獲上情。
  (二)於93年10月14日下午15時30分許，在高雄縣鳳山市○○○路
    與博愛路口之「王冠檳榔攤」，趁檳榔攤負責人戊○不注意
    之際，竊取放置於檳榔攤抽屜內之現金1,700元，於得手後
    逃逸。嗣為警循線查獲，因而偵知上情。
  (三)於93年10月15日14時40分許，庚○○與殷耀龍（另案審結）
    共同基於意圖為自己不法之所有之犯意聯絡，由殷耀龍騎乘
    機車載庚○○至辛○○開設位於高雄市○○區○○街1號之
    「國昌西藥房」，並推由庚○○進入藥房內，趁辛○○不注
    意之際，竊取藥房抽屜現金12,000元，由殷耀龍在前開西藥
    房外把風並接應。庚○○得手欲離去之際，為辛○○當場發
    現，庚○○見狀乃將得手之12,000元丟棄路邊，並乘坐殷耀
    龍所騎乘之機車逃逸。旋為騎乘機車之陳天祐在後追趕並記
    下車號因而報警查獲。
  (四)於93年12月10日16時15分許，在高雄縣鳳山市○○○路192
    巷103弄6號，徒手竊取丁○○所有價值約1,200元之鐵板1塊
    ，得手後欲與不知情之友人歐義銘搬運變賣之際，為巡邏員
    警查獲。
  (五)於94年3月11日2時30分許，在高雄縣大寮鄉○○村○○路11
    5號前，徒手竊取乙○○所有之輪胎3個，得手欲逃離之際，
    為乙○○發現制止並報警而查獲。
  (六)於94年3月27日14時30分許，見高雄市○○市○○路271號瑞
    興國小內財物無人看管，因認有機可趁，即入內以徒手竊取
    廁所馬桶沖水閥10支及附設幼稚園教室內鋁製紗窗1片，得
    手後持向陳泰原經營之金泰元資源回收場變賣換取現金200
    餘元，嗣經瑞興國小察覺報警而循線查獲。
  (七)於94年4月30日15時55分許，在高雄縣鳳山市○○路○段120
    巷8號中山國小內，持拾獲之客觀上足以對人之生命、身體
    、安全造成危險而可作為兇器使用之螺絲起子2支，竊取校
    園內價值約2萬4千元之鋁窗8面，得手後正欲離開現場之際
    ，為警當場查獲，並扣得螺絲起子2把。
二、案經己○○、丁○○、高雄縣鳳山市中山國小、瑞興國小訴
    由高雄縣政府警察局鳳山分局、岡山分局及林園分局報請臺
    灣高雄地方法院檢察署檢察官偵查後聲請簡易判決處刑及移
    送併案審理。
    理  由
一、按本件被告庚○○所犯係死刑、無期徒刑、最輕本刑為3年
    以上有期徒刑以外之罪，其於本院審理中就前揭被訴事實為
    有罪之陳述，經本院告知簡式審判程序之旨，並聽取其與檢
    察官之意見後，本院認無不得或不宜改依簡式審判程序進行
    之情事，依刑事訴訟法第273條之1第1項規定，裁定本件進
    行簡式審判程序，合先敘明。
二、訊據被告庚○○對於上揭犯罪事實坦承不諱，並經證人即被
    害人己○○、戊○、辛○○、丁○○、乙○○及證人李鋒銓
    、陳天祐、陳嘉胤、黃偉斌、陳泰元、吳瑞昌、丙○○於警
    詢證述明確，並有扣押筆錄、扣押物品目錄表、贓物認領保
    管收據各5份、照片23幀附卷可稽，復有被告供犯罪所用之
    螺絲起子2之扣案可資佐證。足認被告前開自白與事實相符
    ，應可採為認定被告有罪之依據，本件事證明確，被告上揭
    犯行均堪以認定。
二、扣案之螺絲起子2支，其中1支為十字起子、另1支為一字起
    子，均為鐵製材質，質地堅硬，前端尖銳，客觀上足以危害
    人之生命身體，依社會通常觀念可供兇器使用之物。被告對
    於事實欄一(七)之犯行，係持螺絲起子2支行竊；按攜帶兇器
    竊盜，衹須行竊時，攜帶具有危險性之兇器為已足，而不以
    該兇器屬其本人所有為必要，從而無論係行為人事前攜往、
    或於現場取得後復持以行竊，僅須行為人於行竊之際攜帶作
    為工具，在客觀上已足對他人之生命身體構成威脅，具有危
    險性，即應成立刑法第321條第1項第3款之攜帶兇器竊盜罪
    （臺灣高等法院暨所屬法院88年12月法律座談會採同一見解
    ）。被告對於事實欄一(一)至(六)所示犯行，係徒手行竊。核被
    告此部分犯行，係犯刑法第320條第1項之普通竊盜罪。被告
    與同案被告殷耀龍，就事實欄一(三)部分，有犯意聯絡及行為
    分擔，均為共同正犯。被告先後所犯各罪，時間緊接，手法
    相同，所犯為基本構成要件相同之罪，顯係基於概括犯意反
    覆為之，為連續犯，應依刑法第56條之規定，論以其中情節
    較重之攜帶兇器竊盜1罪，並加重其刑。檢察官雖僅就犯罪
    事實一(一)部分之犯罪行為聲請簡易判決處刑，餘者未於聲請
    簡易判決處刑書中敘及，但連續犯為裁判上一罪，檢察官就
    犯罪事實一部起訴，依刑事訴訟法第267條規定，其效力及
    於全部，法院自屬有權全部審判。查被告曾於85年間，因違
    反麻醉藥品管理條例及槍砲彈藥刀械管制條例案件，經本院
    以85年度訴緝字第273號分別判處有期徒刑5年2月、5月、3
    月，並定應執行有期徒刑5年8月確定，於88年5月27日假釋
    出獄，並於91年6月2日縮短刑期假釋期滿視為執行完畢，有
    卷附臺灣高等法院被告前案紀錄表1紙可據，5年內再犯本件
    有期徒刑以上之罪，為累犯，應依刑法第47條加重其刑，並
    遞加之。
三、原審為科刑之判決固非無見，惟原判決對於屬起訴效力所及
    而未於聲請簡易判決處刑書中敘明之事實欄(二)至(七)部分，不
    及審酌，自有未洽，檢察官上訴意旨執此指摘原判決不當，
    為有理由，自應由本院將原判決予以撤銷改判。爰審酌被告
    前因竊盜犯行經本院判處有期徒刑8月，猶不思以正當途徑
    取財，屢犯竊盜，且攜帶兇器行竊，危害社會治安非輕，惟
    念其坦承犯行，犯後態度良好，且各次所竊財物價值非鉅，
    其中部分財物已發還被害人，實害減輕等一切情狀，量處如
    主文所示之刑，以資懲儆。扣案之被告拾獲無主物後據為己
    有之螺絲起子2支，均係被告所有之物，且供竊取事實欄一
    (七)中山國小所有鋁窗8面所用之物，業據被告於本院審理時
    供承在卷，應依刑法第38條第1項第2款宣告沒收。
五、又按檢察官聲請以簡易判決處刑之案件，經法院認為有第
    451條之1第4項但書之情形者，應適用通常訴訟程序審判之
    ，刑事訴訟法第452條定有明文。另按對於簡易判決之上訴
    ，準用刑事訴訟法第3編第1章及第2章之規定，管轄第二審
    之地方法院合議庭受理簡易判決上訴案件，應依通常程序審
    理。其認案件有刑訴法第452條之情形者，應撤銷原判決，
    逕依通常程序為第一審判決，法院辦理刑事訴訟簡易程序案
    件應行注意事項第14項亦定有明文。本件被告除聲請簡易判
    決書所載之犯罪事實外，尚有其他具有連續犯之裁判上一罪
    即併案部分之犯罪事實，本院認不宜量處6月以下之有期徒
    刑，足認檢察官之聲請簡易判決處刑為不適當，而有刑事訴
    訟法第451條之1第4項但書第2款之情形，依前揭法律規定，
    應由本院合議庭逕依通常程序審理後，而為第一審之判決，
    檢察官或被告如不服本判決，仍得於法定上訴期間內，向管
    轄之第二審法院提起上訴，附此敘明。
據上論斷，應依刑事訴訟法第455條之1第1項、第3項、第452條
、第451條之1第4項第1款、第369條第1項前段、第364條、第273
條之1第1項、第299條第1項前段，刑法第28條、第56條、第321
條第1項第3款、第47條、第38條第1項第2款，判決如主文。
本案經檢察官甲○○到庭執行職務。
中　　華　　民　　國　　94　　年　　6 　　月　　30　　日
                  鳳山刑事第1庭審判長法　官  陳志銘
                                     法  官  王雅苑
                                     法  官  林芳華
以上正本證明與原本無異。
如不服本判決，應於判決送達後10日內，向本院提出上訴狀。
                                    書記官  賴佳慧
中　　華　　民　　國　　94　　年　　7 　　月　　6 　　日
